臺灣士林地方法院刑事判決　　　　　　　 93年度易字第720號
公　訴　人　臺灣士林地方法院檢察署檢察官
被　　　告　乙○○
上列被告因竊盜案件，經檢察官提起公訴（93年度偵字第1487號）
，本院判決如下：
    主  文
乙○○竊盜，處有期徒刑貳月，如易科罰金，以參佰元折算壹日
。
    事  實
一、乙○○與甲○○原為男女朋友，民國92年8 月27日深夜，2
    人相約共乘甲○○所有之C8-0241 號自小客車前往北投洗溫
    泉及至陽明山欣賞流星雨，至翌日（即28日）凌晨3 時許，
    始共同返回乙○○位在臺北市○○區○○路150 巷36號7 樓
    住處。詎乙○○意圖為自己不法之所有，於上開2 人共同前
    往北投及陽明山出遊期間之某時，在不詳地點，趁甲○○疏
    未注意之際，徒手將甲○○所有放置在上開車上之國際牌GD
    88型銀色行動電話1 支（手機序號:00000000000000 ，內含
    有行動電話門號0000000000之SIM 卡1 張，市價約合新臺幣
    < 下同>2萬元）連同附掛其上之施華洛世奇牌水晶吊飾1 條
    （市價約2 千元）併予竊取得手，旋並將自己所有之行動電
    話門號（即0000000000號）SIM 卡插入該竊得之行動電話內
    供己使用。嗣因甲○○於92年8 月28日上午6 時許，駕駛上
    開車輛離開乙○○住處返家後，發覺上開行動電話不見，經
    遍尋未獲，乃先於當日辦理SIM 卡掛失停話，並於次日（即
    29日）報警處理，經警循線調取該行動電話之通聯記錄，查
    得該行動電話由乙○○使用中，始悉上情，並於乙○○處扣
    得該行動電話（已由甲○○領回）。
二、案經臺北市政府警察局北投分局報告臺灣士林地方法院檢察
    署檢察官偵查起訴。
    理  由
一、訊據被告乙○○，固坦承持有上開國際牌GD88型銀色行動電
    話及附掛水晶吊飾使用之事實，惟矢口否認有何竊盜犯行，
    辯稱：該手機連同附掛之水晶吊飾係伊與被害人甲○○交往
    期間，由甲○○所贈之禮物，甲○○應係不滿伊提出分手要
    求，始挾怨報復而謊報手機遭竊云云。
二、本院查：
(一)被害人甲○○如何將其所有之國際牌GD88型銀色行動電話（
    手機序號:00000000000000 號）搭配其所申請之0000000000
    號行動電話門號使用，因於92年8 月28日上午6 時許，發覺
    其放置在C8-0241 號自小客車上之該行動電話（含上開門號
    之SIM 卡）連同附掛其上之施華洛世奇牌水晶吊飾1 條不見
    ，經遍尋未獲，乃先於當日辦理SIM 卡掛失停話，並於次日
    前往警局報案遭竊等情，業據證人即被害人甲○○於本院審
    理時具結證述詳確（詳見本院94年4 月11日審判筆錄），核
    其證詞，有卷附臺北市內湖分局受理各類案件紀錄表1 紙（
    附於本院刑事卷，載明報案人甲○○於92年8 月29日16時前
    往報案，指稱其將手機放置在車牌號碼C8-0241 號自小客車
    內，於92年8 月28日凌晨3 時30分許遭竊等情）、台灣大哥
    大股份有限公司93年12月10日法警第09365189號函暨函附基
    本資料查詢單（附於本院刑事卷，載明0000000000號門號之
    用戶為甲○○，該用戶於92年8 月28日辦理SIM 卡掛失等情
    ）及台灣大哥大股份有限公司雙向通聯記錄查詢單1 份（附
    於偵查卷第12頁，載明該公司用戶甲○○所申請之00000000
    00號門號，於92年8 月27日12時25分至22時33分之間，均係
    使用序號為00000000000000之行動電話受發話乙情）等件可
    資佐證，且與證人李國禛於偵查中具結證稱：伊係甲○○之
    經紀人，92年8 月間，甲○○曾經向伊表示手機掉了，伊曾
    經看過甲○○手機上有2 個圓圓的手機吊飾等語（詳見偵查
    卷第77頁）相符，參以被害人甲○○於查覺行動電話不見後
    ，即先於同日辦理門號SIM 卡掛失停話，嗣經遍尋無著且懷
    疑係放置車上遭竊，乃於次日報警處理，核其處置過程與一
    般人處理遺失手機之模式並無相悖之處，從而，證人即被害
    人甲○○之前開證詞，其內容合於常情且屬有據，堪予採信
    。至被告乙○○指摘被害人甲○○係因伊於案發前1 、2 週
    向其提出分手要求，乃故意將手機贈與伊，之後再向警謊稱
    手機遭竊，藉此以為報復云云，惟查：
 1、本件被害人甲○○於查覺行動電話遺失次日（即92年8 月29
    日）前往轄區警局報案時，僅表示行動電話係放置在車內遭
    竊，並未指出係被告所為或提出懷疑，嗣於翌日（即30日）
    前往蘭雅派出所正式製作筆錄時，仍未指明或表示懷疑係被
    告所為，僅一貫指稱其行動電話係放置車內遭竊，此觀之卷
    附上開臺北市政府內湖分局受理各類報案紀錄表1 紙及蘭雅
    派出所製作之警詢筆錄（詳見偵查卷第23頁至第24頁）所載
    內容甚明；而本案查獲被告涉案，係因員警依被害人指稱遭
    竊行動電話之序號調取通聯記錄，查知該行動電話係由被告
    持有使用，始循線查獲乙情，亦據證人即員警戊○○到院證
    述詳確無訛（詳見本院94年6 月13日審判筆錄）；參以員警
    依被害人報案所述手機放置在車內遭竊之情節，原可懷疑係
    由陌生人侵入車內竊取，亦或遭熟人利用共乘該車之機會竊
    取之，雖被害人於警詢中稱其查覺手機失竊時，車輛並無遭
    破壞之情況，然亦同時稱其不確定車子是否上鎖等語，反使
    員警無法排除係遭陌生人利用車輛未上鎖之際進入車內行竊
    之可能，進而無法鎖定係熟人所為，況被害人甲○○於警詢
    中就其發覺放置車內手機遭竊前，均與被告在一起，2 人並
    共同駕乘該車出遊，且同日凌晨係將車輛停放在被告住處附
    近之路邊等足以引發員警懷疑被告涉案之情事均隻字未提。
    是以，觀乎上開被害人於案發後之報案內容並未指明被告涉
    案，且就可能引發員警懷疑被告涉案之事實隻字未提，及係
    員警主動依通聯記錄查獲被告等情，均與一般刻意誣陷他人
    犯罪而可能採取之行徑顯不相當，殊難認被害人係出於誣陷
    被告竊盜之動機而謊報其手機遭竊。
２、又被告自承於92年8 月27日夜間曾與被害人共同乘車出遊，
    2 人於28日凌晨3 時許一起返回被告住處，被害人係於清晨
    6 時許始離開被告住處等情，業據證人即被害人甲○○到院
    證實無訛，被告並供承當日在其住處曾與被害人發生性行為
    乙情明確在卷，是以被告與被害人當時仍有親密交往之事實
    ，被告竟辯稱其於1 、2 週前曾向被害人提出分手要求，並
    以此直指被害人因此心生不滿而挾怨報復云云，已屬無據；
    再以2 人當時尚且共同前往泡溫泉及發生性行為之親密關係
    ，被害人有何動機需於離開被告住所後，即出於構陷被告之
    目的，明知自己將手機贈與被告，而仍前往警局謊報手機遭
    竊，以此方式報復被告，殊難想像；況被告於本院審理時自
    承其於92年9 月13日曾經前往被害人住處過夜（詳見本院94
    年4 月11日審判筆錄），甲○○對此亦當庭證實無訛，衡情
    被害人甲○○要係如被告所稱出於報復之動機，始於92年8
    月29日前往警局謊報手機遭竊，足見被害人彼時已對被告憤
    恨難當，方能甘冒誣告罪責，任意攀誣，又果真如此，則何
    以之後被害人又容任被告前往其住處同居過夜，殊值懷疑。
    再者，被害人如係故意設陷被告竊盜，又何以未在其所稱查
    覺手機遭竊當日（即92年8 月28日）立即前往警局報案，以
    圖後快，反係先辦理SIM 卡掛失，延至次日始行報案遭竊？
    凡此種種，均無足支持被告所指被害人係挾怨報復之辯詞。
３、綜上，被告所稱被害人甲○○係挾怨報復之辯，核與客觀事
    實及一般常情不符，要屬無據，不足採信。
(二)次查，被害人所指上開遭竊行動電話，於被害人所指遭竊時
    間後，均係由被告持有，並搭配被告所有之0000000000號行
    動電話門號使用乙節，業據被告自承不諱，並有卷附通聯記
    錄1 份（附於偵查卷第9 、10頁）及甲○○領回該行動電話
    時所出具之贓物認領保管單1 紙（附於偵查卷第38頁）可稽
    ，應甚明確，堪予認定。被告就該行動電話之來源，其於警
    局初詢時稱：該手機係92年8 月28日凌晨，被害人前往伊住
    處過夜時放在該處，伊便暫時持以使用云云（詳見偵查卷第
    16 頁）， 嗣於檢察官偵查中及本院審理時，則改稱：該手
    機係伊與被害人交往時，由被害人贈與之物云云（詳見偵查
    卷第51頁、本院93年11月24日準備程序筆錄），查其先後辯
    詞出入甚大，且細繹其辯詞，核與事實及常情相悖處甚夥，
    均無足採信，茲分敘如下：
１、被告辯稱上開手機係被害人於92年8 月28日凌晨前往其住處
    過夜時留在該處云云，若果真如此，則被告於查覺後，以其
    與被害人當時之男女朋友關係，被告必當立即通知被害人，
    以免被害人因誤認手機遺失或遭竊而擔心，惟由上開事證及
    被告所辯內容觀之，被告非僅未通知被害人上情，以致被害
    人因此辦理SIM 卡掛失及向警方報案手機失竊，甚至被告於
    發現該手機之92年8 月28日清晨，即將該手機插入自己之門
    號SIM 卡使用，甚至以該手機與被害人通聯，核其行徑，顯
    與一般人於查覺女友手機遺留自己住處時所採取之作法通常
    作法有悖，足認被告此部份所辯要屬無稽之詞，不足採信。
２、又被告嗣改稱該行動電話係被害人與伊交往中所贈與之物云
    云，並聲請傳喚證人即其友人丁○○、丙○○到院作證，其
    中丁○○證稱：伊與被告為朋友關係，於92年5 月至8 月間
    曾看過被告使用國際牌GD88型銀白色行動電話，當時甲○○
    也在場，被告並表示該手機係甲○○所送云云（見本院94年
    4 月11日審判筆錄），證人丙○○則證稱伊於92年7 、8 月
    間，曾看過被告使用GD88型手機，該手機是藍色云云（見本
    院94年5 月4 日審判筆錄）。惟被告此部份之辯詞業經被害
    人堅詞否認，且查：(1)被告就被害人於何時贈與其手機乙節
    ，於偵查中先稱係92年年中，至何月已忘記（詳見偵查卷第
    51 頁）， 於本院準備程序則改稱係於92年8 月28日所贈，
    因當日伊與被害人前往陽明山看流星雨，凌晨返回伊住處後
    ，被害人在伊住處過夜，並將該手機贈與伊云云（詳見本院
    93年11月24日準備程序筆錄），嗣於本院審理中又改稱被害
    人是在一起前往看流星雨的前幾天，將手機贈與伊云云（詳
    見本院94年6 月13日審判筆錄），核其先後所稱內容出入甚
    大，如係陳述事實，要不致有此出入，是其陳述之真實性已
    屬有疑；(2)其次，本件被害人於92年8 月27日，尚有持該行
    動電話搭配自己申請之行動電話門號SIM 卡使用之事實，至
    翌日（即同年8 月28日）始因該門號SIM 卡遺失而辦理掛失
    停話等情，均據認定如前，如謂該行動電話係被害人於使用
    中將之贈與被告，自應先將其中之SIM 卡取出而僅交付空機
    ，並將該SIM 卡改換搭配其他行動電話，以免該門號無法通
    聯，要無可能一方面將手機贈與被告，另一方面又如本案同
    時辦理SIM 卡掛失及前往警局報案手機失竊。(3)再者，被害
    人所有上開行動電話之配件連同包裝盒，業經被害人於偵查
    中提出扣案，訊之被告亦坦承被害人並未將手機之配件一併
    交付予伊等語無訛，衡情，被害人如已將行動電話贈與被告
    ，因所屬之配件及包裝盒已無作用，勢必將之隨同贈與被告
    ，又縱或因一時興起而贈與行動電話，以致交付行動電話時
    ，因未隨身攜帶該等配件而未隨同交付，事後亦應已交付，
    要無可能如本案被害人將之繼續保留至提出扣案為止，至被
    告辯稱該等配件僅百餘元即可購得云云，縱或屬實，仍無從
    解釋被害人如已將行動電話贈與被告，何以又逕自保留相關
    配件之不合理處，無足採為有利被告認定之依據。(4)至證人
    丁○○雖為上開有利被告之證詞，惟其所稱目擊被告使用
    GD88型手機之時間係始於92年5 月間，核與被告先後辯稱被
    害人贈與行動電話之時間即92年年中、92年8 月28日或92年
    8 月28 日 前幾日均不相符，又其證稱被告自92年5 月起至
    到8 月以後，均有在使用該手機云云，核與通聯記錄顯示該
    行動電話於92年8 月27日係由被害人使用中之事實明顯不符
    ，況被害人所有之行動電話上原掛有1 水晶手機吊飾乙情，
    此為被告所是認，被告並稱被害人係將行動電話連同附掛其
    上之水晶吊飾一併贈與，而依證人丁○○所述，其係因有在
    玩手機，因此才特別注意被告所使用之手機，然經本院質以
    其所目擊被告使用中之GD88型手機是否有附加東西乙節，其
    竟稱沒有看過，沒有印象，衡情其若確曾注意被告使用之行
    動電話，又豈有可能對其上掛有水晶吊飾此一明顯之特徵全
    未注意，是證人丁○○所證內容顯有瑕疵，不足為有利被告
    認定之依據，至證人丙○○證稱目擊被告使用之GD88型手機
    為藍色，且手機上並無吊飾，均與被告所稱由被害人贈與之
    行動電話外型不符，自亦無足資為支持被告此部份辯解之論
    據。
    (5)又被告於92年與被害人甲○○交往期間，另持有1 支國際
    牌GD88型手機使用，且其顏色同為銀白色乙情，業據被告自
    承在卷，並經本院當庭勘驗證實該手機與本案甲○○指述遭
    竊之手機，2 者於顏色、外型均相同，此有本院94年6 月13
    日審判筆錄可稽，是以，被告於與被害人交往期間，既已持
    有另1 國際牌GD88型銀色行動電話，則被害人有何必要再將
    自己所有之同款式、型號行動電話贈送被告，殊難想像。(6)
    綜上各情參互以析，被告所稱手機係被害人贈與之辯，顯於
    常情有悖，亦不足採信。
(三)再以，證人即被害人甲○○上開指證其於92年8 月28日上午
    6 時許查覺其所有之行動電話遺失，既屬可採，而被告坦承
    自同日上午6 時許即持有該行動電話使用，亦有前開通聯紀
    錄可憑，參以被告自始未能合理交代該行動電話之來源，足
    認該行動電話係遭被告竊取無訛；又依上開卷附通聯記錄所
    示，被害人於行動電話遭竊前，最後1 次係於92年8 月27日
    22時33分使用該行動電話，其後，依被告及被害人一致供證
    ，其2 人係共同駕乘被害人之自小客車前往北投及陽明山等
    地泡溫泉及看流星雨，並於翌日（即28日）凌晨3 時許一起
    返回被告住處，再依被告所述，2 人返回被告住處，延至同
    日清晨6 時許被害人離開被告住處為止，其2 人均在一起，
    此部份並為被害人所不否認，復參酌被害人於本院審理時證
    述其與被告共同出遊時，曾一度下車購物，並將該行動電話
    放置車上及被告並無該車之鑰匙等情（詳見本院94年4 月11
    日審判筆錄），堪認被告應係利用上開與被害人共同前往北
    投及陽明山出遊期間，趁被害人將行動電話放置車上而疏於
    注意之際，予以行竊得手。是被告辯稱伊與被害人返回伊住
    處後，2 人均未離開彼此視線等語，縱令屬實，亦無足據以
    否定被告係在與被害人返回其住處前之出遊期間，即已竊取
    被害人行動電話之認定。
(四)至被告辯稱其於92年10月31日因接獲員警通知涉嫌竊盜案件
    ，於前往警局製作筆錄時，隨身所攜帶使用之行動電話，即
    係甲○○報案遭竊之行動電話，其並於當時即將之交予警方
    扣案，如該電話係其所竊，其要不致於將之攜帶在身上使用
    云云。惟查，訊之本案通知被告前往警局偵詢之員警戊○○
    ，其於本院審理時具結證述：被告於92年10月31日到警局時
    ，確有攜帶1 支國際牌GD88型銀白色手機，但經其查證序號
    後，發現與被害人報案遺失之行動電話序號不符，經提示被
    告使用該行動電話之通聯記錄並詢問被告該行動電話現在何
    處，被告才表示放在家中，被告於第2 天（即92年11月1 日
    ）將該手機帶到警局，並表示水晶吊飾已經不見，伊便對被
    告再做1 次筆錄等語明確（見本院94年6 月13日審判筆錄）
    。且查，卷內所附被告警詢筆錄確有92年10月31日及同年11
    月1 日2 份，其中10月31日該份明載被告表示該手機與吊飾
    現在均放在家中之內容（詳見偵查卷第17頁），至11月1 日
    筆錄則專以記載被告表示於今日（即1 日）親自將被害人持
    有之行動電話交給警方，至水晶吊飾已遺失，找不到等內容
    （詳見偵查卷第21頁），參以被告當時確實持有另1 型號、
    顏色與被害人遭竊行動電話完全相同之行動電話使用乙節，
    業據認定如前，是證人戊○○上開證詞要屬有據，可以採信
    ，被告此部份之辯詞，亦無足採。
(五)綜上所述，本案事證明確，被告犯行堪予認定，應依法論科
    。
三、核被告所為，係犯刑法第320 條第1 項竊盜罪。起訴書所載
    被告犯行時間為92年8 月29日，顯屬誤載，業經公訴人於本
    院準備程序敘明更正，惟該等誤載仍無礙於本院所認定被告
    犯行與起訴犯行間之同一性，附此敘明。爰審酌被告曾因妨
    害名譽案件，於93年間經法院判處有期徒刑4 月確定，有臺
    灣高等法院被告全國前案紀錄表在卷可稽，足認其品行非佳
    ，被告因本案犯罪所得財物約合2 萬餘元之價值，犯後仍否
    認犯行之態度，並其犯罪之動機、目的及其智識程度等一切
    情狀，量處如主文所示之刑，並諭知易科罰金之折算標準，
    以示懲儆。
據上論斷，應依刑事訴訟法第299 條第1 項前段，刑法第320 條
第1 項、第41條第1 項，罰金罰鍰提高標準條例第1 條前段、第
2條，判決如主文。
本案經檢察官靳開聖到庭執行職務。
中　　華　　民　　國　　94　　年　　6 　　月　　27　　日
                  刑事第三庭審判長法  官  李正紀
                                  法  官  許碧惠
                                  法  官  吳祚丞
以上正本證明與原本無異。
如不服本判決應於送達後10日內，向本院提出上訴狀。
                                  書記官  林立原
中　　華　　民　　國　　94　　年　　7 　　月　　1 　　日
所犯法條：
中華民國刑法第320 條第1 項：
意圖為自己或第3 人不法之所有，而竊取他人之動產者，為竊盜
罪，處5 年以下有期徒刑、拘役或5 百元以下罰金。
